臺灣臺北地方法院小額民事判決
110年度北小字第4097號
原      告  富邦產物保險股份有限公司

法定代理人  羅建明  


訴訟代理人  陳振盛  
            莊友仁  
被      告  李振男  


上列當事人間請求損害賠償事件，本院於民國110年11月19日言
詞辯論終結，判決如下︰
    主      文
被告應給付原告新臺幣20,125元，及自民國110年10月24日起至
清償日止，按週年利率5％計算之利息。
訴訟費用新臺幣1,000元由被告負擔。
本判決得假執行。但被告如以新臺幣20,125元為原告預供擔保，
得免為假執行。
    理由要領
一、原告主張被告於民國108年3月26日21時22分許，駕駛車牌號
    碼000－000號普通重型機車（下稱被告車輛），行經臺北市
    信義區忠孝東路5段與林口街交叉路口處，因起駛未注意其
    他車輛，碰撞原告所承保、訴外人莊倩宜所有並駕駛之車牌
    號碼0000－00號自用小客車（下稱系爭車輛），造成系爭車
    輛受有損壞（下稱系爭事故），系爭車輛經送修復後，原告
    本於保險責任賠付維修費用新臺幣（下同）49,779元（含工
    資9,000元、烤漆費用7,830元、零件32,949元），而因為新
    換零件經計算5年折舊後僅存3,295元，故加計前述費用中之
    工資9,000元、烤漆費用7,830元，合計為20,125元（計算式
    ：9,000+7,830＋3,295＝20,125元，原告當庭縮減訴之聲明如
    主文第1項所示，經核與法相符，應予准許）等情，業據原
    告提出當事人登記聯單、初步分析研判表、汽（機）車險理
    賠申請書、系爭車輛行照、訴外人莊倩宜之汽車駕駛執照、
    估價單、系爭車輛維修照片、發票可證（見本院卷第13至28
    、151頁），並經本院依職權調取臺北市政府警察局交通警
    察大隊系爭事故調查卷宗（見本院卷第37至71頁）核閱無誤
    。又被告經合法通知，未於言詞辯論期日到場，亦未提出準
    備書狀作任何聲明或陳述，依民事訴訟法第436條之23準用
    同法第436條第2項適用同法第280條第3項前段準用同條第1
    項之規定，視同自認原告之主張。從而，原告依依保險法第
    53條、民法第184條第1項前段、第191條之2前段、第196條
    等規定，提起本件訴訟，請求被告給付原告20,125元，及自
    110年10月24日起（見本院卷第155頁）至清償日止，按週年
    利率5％計算之利息，經核與本件卷證資料相符，為有理由，
    應予准許。
二、本件係就民事訴訟法第436條之8適用小額訴訟程序所為被告
    敗訴之判決，依同法第436條之20之規定，應依職權宣告假
    執行；並依同法第436條之23準用同法第436條第2項適用同
    法第392條第2項之規定，依職權宣告被告如預供擔保，得免
    為假執行。
三、按適用小額訴訟程序事件法院為訴訟費用之裁判時，應確定
    其費用額，民事訴訟法第436條之19定有明文，爰依後附計
    算書確定本件訴訟費用額如主文第2項所示。
四、訴訟費用負擔之依據：民事訴訟法第78條。
中　　華　　民　　國　　110 　年　　11　　月　　26　　日
　　　　　　　　　臺北簡易庭  法　官　徐千惠　
以上正本係照原本作成。　　　　　　　　　　
如不服本判決，應於判決送達後20日內向本庭（臺北市○○○路
0段000巷0號）提出上訴狀（須附繕本）。如委任律師提起上訴
者，應一併繳納上訴審裁判費。
中　　華　　民　　國　　110 　年　　11　　月　　26　　日
                              書記官  官逸嫻
       
                             　　　　　　
訴訟費用計算書
項　　　　目             金 　額（新臺幣）　　   備註
第一審裁判費　　　          1,000元
合　　　　計　　　          1,000元
附錄：
一、民事訴訟法第436條之18第1項：判決書得僅記載主文，就當
    事人有爭執事項，於必要時得加記理由要領。
二、民事訴訟法第436條之24第2項：　　
　　對於小額程序之第一審裁判上訴或抗告，非以其違背法令為
    理由，不得為之。
三、民事訴訟法第436條之25：　　
　　上訴狀內應記載上訴理由，表明下列各款事項：
    ㈠原判決所違背之法令及其具體內容。
    ㈡依訴訟資料可認為原判決有違背法令之具體事實。
四、民事訴訟法第436條之32條第2項：
　　第438條至第445條、第448條至第450條、第454條、第455條
    、第459條、第462條、第463條、第468條、第469條第1款至
    第5款、第471條至第473條及第475條第1項之規定，於小額
    事件之上訴程序準用之。